【裁判字號】    90,易,1624
【裁判日期】    900713
【裁判案由】    毒品危害防制條例
【裁判全文】
臺灣臺中地方法院刑事判決                          九十年度易字第一六二四號
    公  訴  人  臺灣臺中地方法院檢察署檢察官
    被      告  甲○○
右列被告因毒品危害防制條例案件經檢察官聲請簡易判決處刑 (九十年度毒偵字第二
二０九號）經本院台中簡易庭認不宜依簡易判決處刑，移送本院刑事庭，本院判決如
左：
    主      文
甲○○施用第二級毒品，處有期徒刑陸月，如易科罰金，以佰元折算壹日。
    事      實
一、甲○○前於八十八年十二月間因非法施用毒品案件，經臺灣臺中地方法院裁定送
    觀察、勒戒後，認無繼續施用毒品之傾向，經臺灣臺中地方法院檢察署檢察官於
    八十九年一月廿八日處分不起訴確定。詎甲○○復又於八十九年四月間，復在不
    詳地點非法施用第二級毒品安非他命，為警當場查獲並經臺灣臺中地方法院裁定
    送觀察、勒戒後，認有繼續施用毒品之傾向，再經臺灣臺中地方法院裁定令入強
    制戒治處所強制戒治及經檢察官以八十九年度毒偵字第二九九八號提起公訴，嗣
    於八十九年九月十三日經臺灣臺中地方法院判處有期徒刑四月確定（尚未執行）
    ，而於八十九年十二月十四日再經臺灣臺中地方法院裁定停止戒治交付保護管束
    ，詎甲○○在該交付保護管束其間復自九十年三月二十一日前三日左右，在台中
    市不詳地點非法施用第二級毒品安非他命，嗣於九十年三月二十一日，被告甲○
    ○因執行該保護管束依規定前來檢察署觀護人室報到，經採集被告甲○○體內尿
    液送請檢驗發現第二級毒品安非他命呈陽性反應。
二、案經台灣台中地方法院檢察署觀護人室報請檢察官自動檢舉偵查起訴。
    理      由
一、前開犯罪事實，訊據被告甲○○，矢口否認有施用第二級毒品之犯行，辯稱：因
    感冒吃中葯，故有呈安非他命之陽性反應，惟係當場採集自被告甲○○之尿液，
    有第二級毒品安非他命之陽性反應。此有私立中山醫學院附設孫中山先生紀念醫
    院葯物濫用檢測中心尿液檢驗報告書可按，被告空言卸責，不足採信，其犯行洵
    堪認定。
二、核被告甲○○所為，係犯毒品危害防制條例第十條第二項之罪。爰審酌被告一再
    施用毒品，前經本院判處有期徒刑四月，在保護管束期間復行施用毒品等情，量
    處如主文所示之刑，並諭知易科罰金折算之標準，用資懲儆。
據上論結，應依刑事訴訟法第二百九十九條第一項前段、毒品危害防制條例第十條第
二項、刑法第十一條前段、第四十一條第一項前段，判決如主文。
中    華    民    國      九十        年       七      月      十三     日
                                    臺灣臺中地方法院刑事第三庭
                                        法  官  陸  炎  榮
右正本證明與原本無異。
如不服本判決，應於判決送達後十日內向本院提出上訴狀( 應附繕本 )，上訴於臺灣
高等法院臺中分院。
                                        書記官
中    華    民    國      九十        年       七      月      十三     日
毒品危害防制條例第十條第二項：
施用第二級毒品者處三年以下有期徒刑。
                                                                        Ａ


司法院資訊處製作；財團法人民間司法改革基金會備份。
